【裁判字號】    95,交易,84
【裁判日期】    950331
【裁判案由】    公共危險等
【裁判全文】
臺灣高雄地方法院刑事判決              95年度交易字第84號
公  訴  人  臺灣高雄地方法院檢察署檢察官
被      告  乙○○
上列被告因公共危險等案件，經檢察官聲請逕以簡易判決處刑，
（95年度偵字第2044號），惟本院認不符簡易處刑要件，而改依
通常程序審理，判決如下：
    主  文
乙○○服用酒類，不能安全駕駛動力交通工具而駕駛，處有期徒
刑貳月，如易科罰金，以參佰元折算壹日。被訴過失傷害部分公
訴不受理。
    事  實
一、乙○○明知服用酒類後，將使其駕駛車輛時之注意力減低、
    反應能力趨緩，而危及其他用路人之行車往來安全，竟於民
    國94年12月26日晚上6 時許，在高雄縣大寮鄉○○○路上，
    某路邊攤，飲酒已達不能安全駕車之程度後，仍駕駛車牌號
    碼4680─ＪＮ號自用小客車，沿大寮鄉○○○路由南往北方
    向駛，本應注意汽車行駛時，駕駛人應注意車前狀況，並隨
    時採取必要之安全措施，而依當時天氣晴、夜間有照明、路
    面乾燥、無缺陷、無障礙物、視距良好等情形，又無不能注
    意之情事，竟於同日晚上7 時50分許，行經高雄縣大寮鄉○○○路37巷12號旁，因酒後注意力降低疏未注意，先擦撞停
    於路旁王洪美娥所有牌號ＵＶ─7672號自小客車；復於鳳林
    三路888 號前，擦撞甲○○後載丙○○所騎乘車號Ｊ3 Ｃ─
    750 號重型機車，致甲○○人車倒地而受有左肘、左膝擦傷
    、左臀挫傷之傷害；丙○○受有左肘挫擦傷之傷害（傷害部
    分，業經撤回告訴，後述）。嗣於同日晚上8 時許，經警在
    高雄縣鳳林3 路及萬丹路口查獲，並當場測試其吐氣所含酒
    精成份達每公升1.05毫克。
    理  由
一、公共危險罪部分：
（一）被告乙○○於94年12月26日晚上6 時許，在高雄縣大寮鄉
      ○○○路上，某路邊攤，飲酒並仍駕駛車牌號碼4680─Ｊ
      Ｎ號自用小客車，嗣於同日晚上時8 時許分許，測試其吐
      氣所含酒精成份達每公升1 ．05毫克等情，業據被告乙○○坦承不諱，並有道路交通事故現場圖、道路交通事故調
      查報告表（一）（二）、酒精濃度測試單、刑法第一百八
      十五條之三案件測試觀察紀錄表各一紙及現場照片可按。
      又刑法第185 條之3 所謂之「不能安全駕駛」，係抽象危
      險犯，並不以發生具體危險為必要。而依醫學實驗證明所
      得經驗法則，對於吐氣酒精濃度達每公升0.25毫克（ＭＧ
      ／Ｌ）以上時，將使駕駛人產生複雜之技巧障礙、駕駛能
      力變壞之行為表現，肇事比率比一般未飲酒時高出2 倍，
      而吐氣酒精濃度達每公升0.5 毫克以上時，將使駕駛人產
      生平衡感與判斷力障礙升高，肇事比率比一般未飲酒時高
      出10倍，甚而如吐氣酒精濃度達每公升0.75毫克時，駕駛
      人將產生明顯酒醉、步履蹣跚之行為狀態，其肇事比率比
      一般高25倍，達吐氣酒精濃度達每公升1 毫克時，將造成
      中度中毒，有步態不穩、噁心、嘔吐、精神混惑不清狀態
      （參見蔡志中著，對飲酒不能安全駕駛之執法研究，司法
      院第46期業務研究會講義）。本件被告經查獲之際，其呼
      氣酒精濃度則高達1.05ＭＧ／Ｌ。另依據測試觀察紀錄表
      內已載明被告於案發當時查獲及測試過程中，經警發現被
      告駕駛過程因發生交通事故之原因且於查獲測試或詢問過
      程有多話等情，足認其因飲酒已至駕駛技巧障礙，視覺及
      行為反應能力減低，而達不能安全駕駛動力交通工具無之
      事證已甚明確，被告此部分犯行洵堪認定。
（二）核被告乙○○所為係犯刑法第185 條之3 之公共危險罪。
      審酌被告乙○○曾因公共危險罪（放火燒燬建物罪並經最
      高法院判處有期徒刑3 年6 月確定），甫85年2 月28日縮
      刑期滿，此有台灣高等法院被告前案紀錄表可參，雖未構
      成累犯，惟足見其平日素行非佳及本次酒後駕車呼氣酒精
      濃度則高達1.05ＭＧ／Ｌ足見其法治觀念淡薄，量刑本不
      宜從輕，惟念及被告肇禍後，已與被害人甲○○、丙○○
      均達成和解等其他一切情況，爰量處如主文所示之刑，並
      諭知易科罰金折算之標準。
二、過失傷害罪部分：
（一）公訴意旨略以：被告乙○○明知服用酒類後，將使其駕駛
      車輛時之注意力減低、反應能力趨緩，而危及其他用路人
      之行車往來安全，竟於94年12月26日晚上6 時許，在高雄
      縣大寮鄉○○○路上，某路邊攤，酒後仍駕駛車牌號碼46
      80─ＪＮ號自用小客車，沿大寮鄉○○○路由南往北方向
      駛，本應注意汽車行駛時，駕駛人應注意車前狀況，並隨
      時採取必要之安全措施，而依當時天氣晴、夜間有照明、
      路面乾燥、無缺陷、無障礙物、視距良好等情形，又無不
      能注意之情事，竟於同日晚上7 時50分許，行經高雄縣大
      寮鄉○○○路37巷12號旁，因酒後注意力降低疏未注意，
      先擦撞停於路旁王洪美娥所有牌號ＵＶ─7672號自小客車
      ；復於鳳林三路888 號前，擦撞告訴人甲○○後載丙○○
      所騎乘車號Ｊ3 Ｃ─750 號重型機車，致告訴人甲○○人
      車倒地而受有左肘、左膝擦傷訴、左臀挫傷之傷害；另告
      訴人丙○○受有左肘挫擦傷之傷害，因認被告乙○○涉有
      過失傷害罪云云。
（二）按告訴乃論之罪，告訴人於第一審辯論終結前，得撤回其
      告訴。刑事訟訴法第238條第1項定有明文。
（三）本件被告乙○○涉過失傷害罪部分，雖經檢察官提起聲請
      逕以簡易判決處刑，認被告係犯刑法第284 條第1 項前段
      之過失傷害罪。惟依刑事訟訴法第287 條前段之規定，須
      告訴乃論。茲據告訴人甲○○、丙○○於本院審理中，均
      撤回其告訴，揆諸前開說明，爰不經言詞辯論，此部分另
      逕為諭知不受理之判決。
據上論斷、依刑事訴訟法第452 條、第303 條第3 款、第307 條
、第299 條第1 項，刑法第185 條之3 、第41條第1 項，罰金罰
鍰提高標準條例第2 條，判決如主文。
中    華    民    國    95    年    3     月    31    日
                  交通法庭    審判長 法  官  李政庭
                                     法  官  賴文姍
                                     法  官  李育信
以上判決正本證明與原本無異
如不服本判決，應於送達後10日內，向本院提出上訴狀。
中    華    民    國    95    年    3     月    31    日
                                書記官  周祺雯


司法院資訊處製作；財團法人民間司法改革基金會備份。
